【裁判字號】    89,易,1098
【裁判日期】    900219
【裁判案由】    偽造文書
【裁判全文】
台灣苗栗地方法院刑事判決                        八十九年度易字第一九八號
    公  訴  人  臺灣苗栗地方法院檢察署檢察官
    被      告  乙○○
右列被告因偽造文書案件，經檢察官提起公訴（八十九年度偵字第二○二號），本院
判決如左：
    主  文
乙○○故買贓物，累犯，處有期徒刑捌月。扣案之在甲○○駕駛執照上所貼之乙○○
照片壹張沒收。
    事  實
一、乙○○曾違反麻醉藥品管理條例案件，經台灣新竹地方法院判處有期徒刑六月，
    於八十六年十二月十三日縮短刑期執行完畢，仍不知悔改。又於八十八年初，與
    姓名年籍不詳之人士基於共同變造駕駛執照之犯意，由乙○○提供自己之照片及
    新台幣五千元之酬金，委由該人將之貼附於「甲○○」之駕駛執照（係甲○○所
    有，為不詳人士所竊）上而予以變造，乙○○知悉係為贓物而故買之。嗣經警於
    八十八年十一月十日一時十分許，在苗栗縣苗栗市○○里○○路四十六號二樓實
    施臨檢而查獲，並扣得上揭變造之駕駛執照一張。
二、案經苗栗縣警察局苗栗分局報請臺灣苗栗地方法院檢察署檢察官偵查起訴。
    理  由
一、右揭共同變造駕駛執照之事實，業據被告乙○○於偵、審中坦承不諱，對於故買
    贓物之事，被告則辯稱：伊不知情，只交給甲○○五千元，伊真的不知道是贓物
    云云；惟查被告承認自己考不上，所以才要變造，並以五千元之代價向人買受，
    焉有可能不知係贓物，所辯不知情云云，要屬卸責之詞，不足為採，此外並有被
    害人甲○○指述失竊情節及扣押物品清單一紙在卷足憑，被告犯行堪已認定。
二、被告所為，係犯刑法第二百十二條之變造駕駛執照罪及同法第三百四十九條第二
    項故買贓物罪。所犯變造駕駛執照罪部分與不詳年籍之成年人間有犯意之聯絡及
    行為之分擔，為共同正犯。所犯變造駕駛執照與故買贓物二罪間有方法結果之牽
    連關係，應從一重論以故買贓物罪處斷。被告曾因違反麻醉藥品管理條例案件，
    經台灣新竹地方法院判處有期徒刑六月，於八十六年十二月十三日縮短刑期執行
    完畢，有台灣高等法院檢察署刑案紀錄簡附表附卷為憑，其於年內再犯有期徒刑
    之罪，為累犯並依法加重其刑。爰審酌被告之素行、犯罪之動機、手段、犯後態
    度及其他等一切犯罪情狀，處如主文所示之刑。扣案之在甲○○駕駛執照上所貼
    之乙○○照片一張為被告所有且係犯罪所得之物，應予沒收。
据上論斷，爰依刑事訴訟法第二百九十九條第一項前段、刑法第二十八條、第二百十
二條、第三百四十九條第二項、第五十五條、第四十七條、第三十八條第一項第二款
，罰金罰鍰高標準條例第一條前段，判決如主文。
本案經檢察官 戴 瑞 麒 到庭執行職務
中    華    民    國    九十    年    二      月      十九        日
                                      台灣苗栗地方法院刑事第一庭
                                            法  官    林  誌  誠
右正本證明與原本無異。
如不服本判決，應於判決送達後十日內向本院提出上訴狀( 應附繕本 )，上訴於
臺灣高等法院台中分院。
                                            書記官    尤  旗  樟
中    華    民    國    九十    年    二      月      二十     日
附錄論罪科刑法條
刑法第二百十二條、第三百四十九條第二項
刑法第二百十二條
偽造、變造護照、旅券、免許證、特許證及關於品行、能力服務或其他相類之證書、
介紹書,足以生損害於公眾或他人者,處一年以下有期徒刑、拘役或三百元以下罰金。
刑法第三百四十九條
收受贓物者，處三年以下有期徒刑、拘役或五百元以下罰金。
搬運、寄藏、故買贓物或為牙保者，處五年以下有期徒刑、拘役或科或併科一千元以
下罰金。


司法院資訊處製作；財團法人民間司法改革基金會備份。
